# 请教陈版：非经的认定和其他收益

提问人：xujoyer 时间：2019-02-20 19:04:32
1. 看陈版的一个帖子说非经的认定和是否确认未其他收益没有明确的对应关系，即确认为其他收益的金额也可以是认定为非经常性损益的；
2. 那个帖子对日常活动的认定，是与构成营业利润的，如补贴收入，弥补成本的，就认定为日常活动的，这个判断是否影响非经的认定？
3. 确认为其他收益的政府补助，那种新能源汽车的补贴可以认定为经常性补助，请问除此之外还有什么政府补助可以认定为经常性损益？

回答人：chenyiwei
“非经常性损益” 是证券监管指标，起解释权属于证监会。在证监会对此作出进一步的澄清和修订之前，某个损益项目不论其在会计上列入什么报表项目，理论上都不应改变其是否属于非经常性损益的性质判断。非经常性损益的认定与会计上的 “日常活动” 概念也没有对应关系。
常见的可作为经常性损益的政府补助有：软件企业增值税超税负部分即征即退、军品增值税免税部分的退还等。